# FERNANDO MANNS OPAZO

#### Cédula de Identidad:

5.712.009-6

#### Nacionalidad:

Chileno

#### Domicilio:

Casa K22, Parque Residencial Golf Los Lirios, Requinoa. Rancagua, Chile

#### Teléfono:

(569) 733 0053

# Correo electrónico:

fjaviermanns@gmail.com

#### Perfil

Profesional de la televisión con más de 35 años de experiencia en esta industria. Ha trabajado, producido y liderado una gran variedad de formatos televisivos. Conoce el negocio de las comunicaciones desde las distintas ópticas que éste tiene.

#### **Experiencia**

Gerente de Producción, Red Televisiva Megavisión, S.A. / 1999 a la fecha Durante 13 años, ha administrado el área de producción interna del canal, liderando con éxito a variados equipos de trabajo. Su gestión ha estado marcada por altos índices de productividad y una gran adaptación frente al cambiante panorama de la industria televisiva.

#### Subgerente de Programación, Metrópolis Intercom / 1996 a 1999

Realizó labores de programación en la cada vez mayor industria de televisión de pago en el mayor operador existente hasta ese entonces en Chile.

# Productor General de Programas Misceláneos, Red Televisiva Megavisión S.A. / 1994 a 1996

Se desempeña con éxito en programas para toda la familia, como el recordado "Acompáñeme", conducido por Julio Videla.

# Empresario Audiovisual Independiente / 1992 a 1993

Realización de producción externa y prestación de servicios de edición audiovisual

#### Nacionalidad:

Chileno

#### Domicilio:

Casa K22, Parque Residencial Golf Los Lirios, Requinoa. Rancagua, Chile

#### Teléfono:

(569) 733 0053

#### Correo electrónico:

fjaviermanns@gmail.com

#### Perfil

Profesional de la televisión con más de 35 años de experiencia en esta industria. Ha trabajado, producido y liderado una gran variedad de formatos televisivos. Conoce el negocio de las comunicaciones desde las distintas ópticas que éste tiene.

#### **Experiencia**

Gerente de Producción, Red Televisiva Megavisión, S.A. / 1999 a la fecha Durante 13 años, ha administrado el área de producción interna del canal, liderando con éxito a variados equipos de trabajo. Su gestión ha estado marcada por altos índices de productividad y una gran adaptación frente al cambiante panorama de la industria televisiva.

# Subgerente de Programación, Metrópolis Intercom / 1996 a 1999

Realizó labores de programación en la cada vez mayor industria de televisión de pago en el mayor operador existente hasta ese entonces en Chile.

# Productor General de Programas Misceláneos, Red Televisiva Megavisión S.A. / 1994 a 1996

Se desempeña con éxito en programas para toda la familia, como el recordado "Acompáñeme", conducido por Julio Videla.

# Empresario Audiovisual Independiente / 1992 a 1993

Realización de producción externa y prestación de servicios de edición audiovisual para distintos clientes.

# Productor, Canal 13 / 1976 a 1971

Durante su paso por esta estación televisiva, fue productor de programas culturales ("Teleduc", "Chile cinco siglos de cultura", "Clásicos Literarios con Godofredo Giomi"), infantiles ("Capitán Sacacorcho"), humorísticos ("Mediomundo") y estelares ("Lunes Gala, "Estudio 26", "Nuestra Hora", "Un Millón para el mejor"), entre otros. Además, se desempeñó como encargado para documentales como "Alturas de Machu Pichu" y en transmisiones especiales,

como la visita del Papa Juan Pablo II en 1987.

Destaca de manera espacial su labor como productor del programa "Sábados Gigantes" tanto en Santiago como en Miami. Con Don Francisco también trabajó como productor en las ocho primeras ediciones de Teletón.

# Productor, Canal 9 de Universidad de Chile (hoy Chilevisión) / 1975

Produce programas infantiles ("Cuéntame Por qué"), juveniles y culturales ("Música Propia").

# Asistente de Producción, Canal 13 UCTV / 1974

Trabaja en "Sábados Gigantes" y "La Revista Internacional de Don Francisco y Mandolino".

#### **Formación**

# **Universidad Técnica de Punta Arenas**

Ingeniería Petroquímica (sin titulación).

# Universidad Adolfo Ibáñez / 1991 a 1992

Diplomado de Formación Gerencial I y II.

# **Universidad del Desarrollo**

Diplomado Negociación.

# Colegio Alemán Thomas Moros

Educación Secundaria

# **Otras Aptitudes**

Inglés y Alemán básicos a nivel oral y escrito. Manejo medio de software Office.

#### **Hobbies**

Golf, tenis y esquí.